【裁判字號】    92,易,277
【裁判日期】    920416
【裁判案由】    竊盜
【裁判全文】
臺灣彰化地方法院刑事判決                          九十二年度易字第二七七號
    公  訴  人  臺灣彰化地方法院檢察署檢察官
    被      告  甲○○
右列被告因竊盜案件，經檢察官聲請簡易判決處刑（九十二年度偵字第一０七一號）
，本院適用通常程序審理判決如左：
    主  文
甲○○攜帶兇器竊盜未遂，處有期徒刑肆月，如易科罰金，以參佰元折算壹日。
    事  實
一、甲○○前曾於民國九十一年間，因犯竊盜案件經臺灣台中地方法院以九十一年度
    中簡字第一五二四號判處拘役三十日、緩刑二年確定（未構成累犯）。猶不知悔
    改，竟意圖為自己不法之所有，於九十二年一月十九日上午六時五十五分許，在
    彰化縣溪湖鎮○○里○○路○段二八一號前，持客觀上對人之生命、身體、安全
    構成威脅，足供作兇器使用、不知何人所有之Ｔ型板手一支，撬開乙○○所有車
    號ＧＫ－七四七九號自小貨車右前門後，竊取該車內之擴音器主機一台，該擴音
    器主機電路線尚未切斷與該車分離之際（起訴書誤載為得手後正欲離去之際），
    為乙○○發覺報警當場查獲，並扣得Ｔ型板手一支。
二、案經彰化縣警察局溪湖分局報告臺灣彰化地方法院檢察署檢察官偵查聲請簡易判
    決處刑。
    理  由
一、查檢察官聲請以簡易判決處刑之案件，經法院認為有刑事訴訟法第四百五十一條
    之一第四項但書之情形者，應適用通常程序審判之，同法第四百五十二條定有明
    文。本院認本件不得以簡易判決處刑，應適用通常程序審理之，合先敘明。
二、訊據被告甲○○固坦承有竊取上開自小貨車內之擴音器主機一台等情不諱，惟否
    認有以Ｔ型板手撬開車門，辯稱：車門關一半，伊伸手進去將車門打開，並未使
    用Ｔ型板手，該Ｔ型板手是置於在小貨車車底部，伊未攜帶云云。經查：右揭犯
    罪事實業據被告於警訊時供承在卷，核與被害人乙○○於警訊時指訴情節相符，
    且被告於偵查中供稱Ｔ型板手是向朋友借的機車拿的（見偵卷第十六頁），於本
    院審理中始改稱Ｔ型板手是置於在小貨車車底部，伊未攜帶等語，此翻異之詞尚
    不能採信，其於本件竊盜當時，應有攜帶Ｔ型板手無訛；此外，復有贓物認領保
    管單一紙、照片六幀、查詢車籍認可資料一紙附卷及Ｔ型板手一支扣案可資佐證
    ，是被告辯稱係徒手竊盜云云，顯係卸責之詞，不足採信。事證明確，被告犯行
    堪以認定。
三、按Ｔ型板手形長質硬，足供作兇器使用；刑法第三百二十一條第一項第三款之攜
    帶兇器竊盜罪，係以行為人攜帶兇器竊盜為其加重條件，此所謂兇器，其種類並
    無限制，凡客觀上足對人之生命、身體、安全構成威脅，具有危險性之兇器均屬
    之，且祇須行竊時攜帶此種具有危險性之兇器為已足，並不以攜帶之初有行兇之
    意圖為必要，此有最高法院七十九年台上字第五二五三號判例可資參照；又被告
    竊取該擴音器主機電路線尚未切斷與該車分離之際，即為警查獲，有本院向查獲
    員警胡時榮詢問之公務電話紀錄單附卷可憑，顯見擴音器主機尚未完全置於被告
    實力支配之下。核被告所為，係犯刑法第三百二十一條第二項、第一項第三款之
    加重竊盜未遂罪。又被告雖已著手竊盜行為之實施，尚未將該擴音器主機置於自
    己之實力支配下即被查獲，未生竊盜之結果，其犯行尚屬未遂，爰依刑法第二十
    六條前段之規定，按既遂犯之刑度減輕其刑；另公訴人論以加重竊盜既遂罪，容
    有未恰，亦併予敘明；爰審酌被告前已有竊盜前科，竟不知警惕、犯罪之動機、
    目的、手段、所生之危害及犯罪後之態度等一切情狀，量處如主文所示之刑，並
    諭知易科罰金之折算標準。又扣案之Ｔ型板手一支，雖係被告所有供犯罪所用之
    物，惟於偵查中辯陳係朋友所有，於本院審理中改辯陳原置於地上不知何人所有
    ，本院並查無證據為被告所有，故不依刑法第三十八條第一項第二款宣告沒收，
    併予敘明。
據上論斷，應依刑事訴訟法第四百五十二條、第二百九十九條第一項前段，刑法第三
百二十一條第一項第三款、第二項、第二十六條前段、第四十一條第一項前段，罰金
罰鍰提高標準條例第二條，判決如主文。
本案經檢察官吳怡盈到庭執行職務。
中    華    民    國    九十二    年      四      月        十六        日
                                臺灣彰化地方法院刑事第二庭
                                    法      官  吳  俊  螢
右正本證明與原本無異。
如不服本判決，應於送達後十日內向本院提出上訴狀(須附繕本)。
告訴人或被害人對於判決如有不服具備理由請求檢察官上訴者，其上訴期間之計算係
以檢察官收受判決正本之日期為準。
                                    法院書記官  莊  玉  惠
中    華    民    國    九十二    年      四      月        十七        日
刑法第三百二十一條
犯竊盜罪而有左列情形之一者，處六月以上五年以下有期徒刑：
一、於夜間侵入住宅或有人居住之建築物、船艦或隱匿其內而犯之者。
二、毀越門扇、牆垣或其他安全設備而犯之者。
三、攜帶兇器而犯之者。
四、結夥三人以上而犯之者。
五、乘火災、水災或其他災害之際而犯之者。
六、在車站或埠頭而犯之者。
前項之未遂犯罰之。


司法院資訊處製作；財團法人民間司法改革基金會備份。
